【裁判字號】    97,易,1618
【裁判日期】    971017
【裁判案由】    詐欺等
【裁判全文】
臺灣士林地方法院刑事判決              97年度易字第1618號
公  訴  人  臺灣士林地方法院檢察署檢察官
被      告  甲○○
上列被告因詐欺等案件，經檢察官聲請以簡易判決處刑（97年度
偵字第5286號），本院認不宜以簡易判決處刑，改依通常程序審
理（97年度士簡字第913 號），被告於準備程序中就被訴事實為
有罪之陳述，經本院合議庭裁定依簡式審判程序審理，本院判決
如下：
    主    文
甲○○竊盜，處有期徒刑肆月，如易科罰金，以新台幣壹仟元折
算壹日。又意圖為自己不法之所有，以詐術使人將本人之物交付
，未遂，處有期徒刑貳月，如易科罰金，以新台幣壹仟元折算壹
日。應執行有期徒刑伍月，如易科罰金，以新台幣壹仟元折算壹
日。
    犯罪事實
一、甲○○前於民國96年間因竊盜案件，經本院以96年度士簡字
    第1541號判決有期徒刑6 月，緩刑2 年確定（上訴後又撤回
    ），嗣於97年間再犯竊盜等案件，經本院以97年度士簡字第
    127 號判決有期徒刑3 月、2 月，應執行有期徒刑4 月確定
    ，並經本院以97年度撤緩字第73號裁定撤銷前開緩刑（嗣由
    本院以97年度聲字第1375號裁定定應執行刑為有期徒刑9 月
    ）。猶不知悔改，復意圖為自己不法之所有，於97年3 月28
    日下午4 時49分許，前往臺北縣淡水鎮○○街89號燦坤3C量
    販店，先徒手竊取PHILIP廠牌MCD700型號，價值新臺幣（下
    同）9,900 元之音響1 部，得手後先藏置在量販店大門右側
    角落，並以廣告立牌遮擋。嗣於同日晚間9 時許，另起意為
    自己不法之所有，再持此音響拿回該店內櫃臺，向賣場人員
    佯稱係友人所贈，要求退貨取回價額，惟經請其提出發票或
    會員卡時，因甲○○無法提出而先行將上開音響留下，並為
    掩飾自己身分僅留下「王林建」之虛偽姓名及「0000000000
    號」虛偽行動電話門號，甲○○復於翌日下午3 時30分前往
    該店詢問退貨事宜時，為該店消費股長乙○○發覺報警處理
    ，而未得逞。
二、案經臺北縣政府警察局淡水分局報告臺灣士林地方法院檢察
    署檢察官偵查後聲請以簡易判決處刑，本院認不宜以簡易判
    決處刑，改依通常程序審理。
    理    由
一、訊據被告甲○○對於上開竊盜、詐欺取財未遂犯行均坦承不
    諱（見本院準備程序筆錄第2 頁、審判筆錄第4 頁），核與
    證人乙○○之證述相符（見偵查卷第8 至11、31頁），並有
    贓證物品照片、贓物認領保管單、現場監視器翻拍照片等在
    卷可稽（見偵查卷第15至19頁），均可佐被告前開出於任意
    性之自白與事實相符，得採為認定事實之證據。本件事證明
    確，被告犯行已堪認定，應依法論科。被告雖患重鬱症，並
    據其提出臺北市立關渡醫院97年4 月21日診斷證明書為證（
    見偵查卷第34頁），然被告於竊得音響後，先將之藏置於大
    門旁角落，並以廣告立牌為遮擋，顯然知悉該音響為其竊取
    之物，且需避免遭人發覺；被告復於同日晚間前往店內欲以
    該音響換取現金花用，則以其前後之行為觀之，被告應確知
    其先前竊取財物之行為，始會利用所竊之財物向燦坤3C量販
    店人員謊稱退貨以換取現金，是被告所患重鬱症並不影響其
    於本件行為時之精神狀態。本件事證明確，被告犯行已堪認
    定，應依法論科。
二、被告雖已著手詐欺行為之實施，惟未生取得財物之結果，其
    犯罪尚屬未遂，是核被告所為係犯刑法第320 條第1 項竊盜
    罪、第339 條第3 項、第1 項之詐欺取財未遂罪；其所犯上
    開二罪，犯意各別，罪名不同，應分論併罰之；被告雖已著
    手詐欺行為之實施，惟未生取得財物之結果，其犯罪尚屬未
    遂，應依刑法第25條第2 項規定按既遂犯之刑度減輕其刑。
    爰審酌被告前有如犯罪事實欄所載犯罪科刑，有臺灣高等法
    院被告前案紀錄表在卷可稽，難謂素行端正，惟因罹有重鬱
    症，且於犯罪後已坦承犯行，並與被害人達成和解，有和解
    書在卷可稽（見偵查卷第40頁），與其犯罪之動機、手段、
    目的等一切情狀，分別量處如主文所示之刑及諭知易科罰金
    之折算標準，並定應執行刑暨諭知易科罰金之折算標準。
據上論斷，應依刑事訴訟法第452 條、第273 條之1 、第299 條
第1 項前段，刑法第320 條第1 項、第339 條第3 項、第1 項、
第25條第2 項、第51條第5 款、第41條第1 項前段、第2 項，刑
法施行法第1 條之1 ，判決如主文。
本案經檢察官蔡啟文到庭執行職務
中    華    民    國    97    年    10    月    17    日
                  刑事第七庭  法  官  黎惠萍
以上正本證明與原本無異。
如不服本判決，應於收受送達後10日內向本院提出上訴書狀，其
未敘述上訴理由者，應於上訴期間屆滿後20日內向本院補提理由
書狀（均須按他造當事人之人數附繕本）。
                              書記官  夏珍珍
中    華    民    國    97    年    10    月    17    日
附錄本案論罪科刑法條全文
中華民國刑法第320條
（普通竊盜罪、竊佔罪）
意圖為自己或第三人不法之所有，而竊取他人之動產者，為竊盜
罪，處 5 年以下有期徒刑、拘役或 5 百元以下罰金。
意圖為自己或第三人不法之利益，而竊佔他人之不動產者，依前
項之規定處斷。
前二項之未遂犯罰之。
中華民國刑法第339條
（普通詐欺罪）
意圖為自己或第三人不法之所有，以詐術使人將本人或第三人之
物交付者，處5 年以下有期徒刑、拘役或科或併科1 千元以下罰
金。
以前項方法得財產上不法之利益或使第三人得之者，亦同。
前二項之未遂犯罰之。


司法院資訊處製作；財團法人民間司法改革基金會備份。
